---
title: "Decisiones Difíciles"
description: |
  A short description of the post.
author:
  - name: Erick García-García, Ph.D.
date: "`r Sys.Date()`"
output: 
  distill::distill_article:
    self_contained: false
---

# Decisiones difíciles

```{r}
#| label: load libraries
#| message: false
#| warning: false
#| echo: false
library(tidyverse)
library(flextable)
library(gridExtra)
library(ggplot2)
library(patchwork)

`%notin%` <- Negate(`%in%`)
```

[HELP International](https://www.helpinternational.org/en/)

**Variables**:

-   País (country): Nombre del país.

-   Mortalidad infantil (child_mort): Muerte de niños menores de 5 años por cada 1.000 nacidos vivos

-   Exportaciones (export): Exportaciones de bienes y servicios per cápita. Dado el porcentaje del PIB per cápita

-   Salud (health): gasto total en salud per cápita. Dado el porcentaje del PIB per cápita

-   Importaciones (import): Importaciones de bienes y servicios per cápita. Dado el porcentaje del PIB per cápita

-   Ingresos (income): Ingresos netos por persona

-   Inflación (inflation): Inflación en relación al crecimiento anual del PIB total

-   Esperanza de vida (life_expec): Promedio de años que viviría un niño recién nacido si los patrones actuales de mortalidad sigan siendo los mismos

-   Fertilidad (tot_fert): Número de hijos que nacería de cada mujer si las tasas actuales de fecundidad por edad siguen siendo las mismas.

-   Producto interno bruto (gdpp): PIB per cápita. Calculado como el PIB total dividido por la población total.

Tabla de datos ([descargar](https://www.kaggle.com/datasets/rohan0301/unsupervised-learning-on-country-data/data)).

```{r}
#| label: tbl-Países con el PIB más bajo.
#| message: false
#| warning: false
#| echo: false
DF <- read_csv("Country-data.csv")
num_DF <- DF %>%
  column_to_rownames(var = "country") %>%
  select(gdpp, everything()) #use country column as row names


DF %>%
  select(country, gdpp, everything()) %>%
  arrange(gdpp) %>%
  head(15) %>%
  flextable()
```
